【裁判字號】    95,交訴,88
【裁判日期】    950606
【裁判案由】    公共危險
【裁判全文】
臺灣臺南地方法院刑事判決              95年度交訴字第88號
公  訴  人  臺灣臺南地方法院檢察署檢察官
被      告  甲○○
                    （現另案於臺灣臺南監獄臺南分監執行）
上列被告因公共危險案件，經檢察官提起公訴（95年度撤緩偵字
第58號號），本院依簡式審判程序判決如下：
    主  文
甲○○駕駛動力交通工具肇事，致人受傷而逃逸，處有期徒刑陸
月，如易科罰金，以參佰元折算壹日。
    事  實
一、甲○○於民國93年5 月28日15時許前某時，駕駛動力交通工
    具即車牌號碼EY-7580 號自用小客車，沿臺南市○○區○○
    街由南向北行駛，於當日15時許，途經該路與民族路交岔路
    口，與乙○○所騎乘之腳踏車發生碰撞，致乙○○倒地受有
    「後頸扭傷、左肘兩處擦傷、左膝多處擦傷、左足扭傷」等
    傷害（過失傷害部分未據告訴）。甲○○明知駕駛動力交通
    工具肇事致人受傷，應停車對乙○○採取必要救護措施，竟
    基於肇事逃逸之犯意，旋即繼續駕車逃逸，適經在場目擊之
    民眾記下甲○○所駕駛自用小客車之車牌號碼，並提供予警
    方循線查知上開自小客車為甲○○所駕駛，而查獲上情。
二、案經臺南市警察局第二分局報請臺灣臺南地方法院檢察署檢
    察官偵查起訴。
    理  由
一、程序方面─
  (一)按除被告所犯為死刑、無期徒刑、最輕本刑為3 年以上有期
    徒刑之罪或高等法院管轄第一審案件者外，於法院行準備程
    序進行中，被告先就被訴事實為有罪之陳述時，審判長得告
    知被告簡式審判程序之旨，並聽取當事人、代理人、辯護人
    及輔佐人之意見後，裁定進行簡式審判程序；且受命法官行
    準備程序，與法院或審判長有同一之權限，刑事訴訟法第27
    3條之1第1項及279條第2 項前段分別定有明文。本件被告甲
    ○○所為係犯死刑、無期徒刑、最輕本刑為3 年以上有期徒
    刑以外之罪，其於準備程序中就被訴事實為有罪之陳述，經
    受命法官告知簡式審判程序之旨，並聽取公訴人、被告及辯
    護人之意見後，本院認為適宜由受命法官獨任進行簡式審判
    程序。
  (二)式審判程序之證據調查，不受刑事訴訟法第159條第1項、第
    161條之2、第161條之3、第163條之1及第164條至第170條規
    定之限制，亦為同法第273條之2所明文。是此，證人乙○○
    於司法警察調查中所為之陳述、道路交通現場圖、道路交通
    事故調查報告表(一)(二)、郭綜合醫院診斷證明書及臺南市警察
    局舉發違反道路交通管理事件通知單，本院自可採為證據，
    先此敘明。
二、認定犯罪事實所憑證據及理由─
  (一)上開事實，業據被告甲○○於警、偵訊及本院審理時供承不
    諱（參警卷第1 頁，臺灣臺南地方法院檢察署93年度偵字第
    12209號偵查卷第15頁，本院95年5月23日準備程序筆錄及審
    判筆錄），核與證人乙○○於司法警察調查中所為之陳述情
    節大致相符（參警卷第2 頁），且有卷附道路交通事故現場
    圖、道路交通事故調查報告表(一)(二)、交通事故現場蒐證照片
    18幀、郭綜合醫院診斷證明書及臺南市警察局舉發違反道路
    交通管理事件通知單可稽（參警卷第3 頁至第16頁），核與
    被告自白相符，認被告自白與真實相符，可以採信。
  (二)按刑法第185條之4之駕駛動力交通工具，肇事致人死傷逃逸
    罪，係以處罰肇事後逃逸之駕駛人為目的，俾促使駕駛人於
    肇事後能對被害人即時救護，以減少死傷，是該罪之成立，
    祇以行為人有駕駛動力交通工具肇事，致人死傷而逃逸之事
    實為已足，至行為人之肇事原因如何，則非所問，迭據最高
    法院93年度臺上字第5599號及89年度臺上字第2157號等著有
    判決意旨可資參照。換言之，該罪立法之目的係為維護交通
    安全，減少被害人之死傷，促使駕駛人於肇事後，能對被害
    人即時救護。是不論行為人就交通事故之發生是否有過失，
    行為人仍應對被害人負即時救護之義務。是依上揭說明，被
    告於肇事後不得擅自離去，詎被告擅自駕車離去，亦未報警
    或採取適當之救治措施，則被告自應負刑法之駕駛動力交通
    工具肇事致人受傷而逃逸之罪責。
三、論罪科刑之理由─
  (一)核被告甲○○所為，係犯刑法第185條之4之肇事致人傷害逃
    逸罪。
  (二)本院審酌被告肇事後未救護傷者，反駕車逃逸，雖屬不該，
    惟被告事後已與被害人達成民事和解，並已履行完畢，有臺
    南市中西區調解委員會93年度刑調字第249 號調解書在卷可
    按（參臺灣臺南地方法院檢察署93年度偵字第12209 號偵查
    卷第11頁），復審認本案原經臺灣臺南地方法院檢察署檢察
    官於94年1 月15日以被告所犯係法定本刑為死刑、無期徒刑
    或最輕本刑3 年以上有期徒刑以外之罪，並參酌刑法第57條
    所列事項及公共利益之維護，以93年度偵字第12209 號緩起
    訴處分確定，緩起訴期間為1 年，並命被告於緩起訴處分確
    定後3 個月內向公庫支付新臺幣50,000元，被告亦履行完畢
    ，然因被告於前開緩起訴處分前之93年1 月17日涉犯毒品危
    害防制條例案件，並於緩起訴期間受有期徒刑之宣告，且告
    確定，臺灣臺南地方法院檢察署檢察官乃依據刑事訴訟法第
    253條之3，依職權撤銷該緩起訴處分進提起本件公訴，本院
    參酌此情及審認被告於警、偵訊及本院審理中均坦認犯行，
    態度良好等一切情狀，從輕量處如主文所示之刑，並諭知易
    科罰金之折算標準。
四、適用之法律─
  (一)刑事訴訟法第299條第1項前段、第273條之1第1項。
  (二)刑法第185條之4、第41條第1項前段。
  (三)罰金罰鍰提高標準條例第2條。
本案經檢察官丙○○到庭執行職務。
中    華    民    國    95    年    6     月    6     日
                        交通法庭  法  官  張維君
以上正本證明與原本無異。
如不服本判決，應於判決送達後10日內，向本院提出上訴狀（應
附繕本），上訴於臺灣高等法院臺南分院。
                                  書記官  陳慧玲
中    華    民    國    95    年    6     月    6     日
附錄本案論罪科刑法條全文：
刑法第185條之4：
駕駛動力交通工具肇事，致人死傷而逃逸者，處6月以上5年以下
有期徒刑。


司法院資訊處製作；財團法人民間司法改革基金會備份。
